臺灣高等法院刑事裁定　　　　　　　　　　　　　　　九十一年度交抗字第十七號
　　抗　告　人
　　即受處分人　甲○○
右抗告人因違反道路交通管理處罰條例案件，不服臺灣士林地方法院中華民國九十年
十一月二十九日裁定（九十年度交聲字第二八二號），提起抗告，本院裁定如左：
    主  文
抗告駁回。
    理  由
一、按汽車駕駛人飲酒後其吐氣所含酒精成份超過每公升○．二五毫克以上者，不得
    駕車；又汽車駕駛人，酒精濃度過量駕駛汽車者，處新台幣（下同）六千元以上
    一萬二千元以下罰鍰，並當場禁止其駕駛及吊扣其駕駛執照六個月，道路交通安
    全規則第一百十四條第二款、道路交通管理處罰條例第三十五條第一項第一款分
    別定有明文。（查道路交通管理處罰條例業於民國九十年一月十七日經總統公布
    修訂相關條文，行政院於九十年四月三日以台九十交字第○一九三一七號令發布
    ，修訂後條例自九十年六月一日起施行，故以下所述本條例均係指修正生效前之
    舊法，合先敘明）。
二、原裁定以本件受處分人甲○○於九十年四月二十八日凌晨二時二十五分許，酒後
    駕駛車牌號碼ＳＭ─四二六六號自用小客車，行經台北市○○○路○段二十六號
    前，見前方十餘公尺路口有員警執行路檢勤務，即停車走入路旁之火鍋店，經警
    發覺可疑，遂上前盤查，發現其身上帶有酒味，即請其接受酒測，經測試結果其
    吐氣所含酒精成份高達○．三二毫克，為警依法舉發並當場禁止其駕駛等情，業
    據舉發機關台北市政府警察局中山分局函敘甚明，復有舉發違反道路交通管理事
    件通知單影本附卷可稽。而受處分人於台北市交通事件裁決所受理民眾交通違規
    申訴紀錄表上亦供承：「距離檢測距七十至八十公尺，我已睡了很久，酒醒開車
    回家，看見在臨檢，我就停車不開，進餐廳和同事陳明宗在一起，被警員從餐廳
    拉出來到攔檢處檢測，．．．」等情，足見被告確有酒後駕車違規之事。至受處
    分人辯稱：當晚伊與同事要到火鍋店吃火鍋，朋友載伊等將車停好，發現前方約
    七十至八十公尺路口正在攔車臨檢，伊不以為意，進入火鍋店，不久一名員警將
    伊硬拉出去酒測，因開車之人已先回家，而車子是伊的，以致無法申訴云云。然
    查，受處分人於前揭違規申訴紀錄表已明白供承當時係由其駕車，而酒測結果其
    吐氣所含酒精成份為○．三二毫克，已如前述，故受處分人上開辯解，顯屬無稽
    ，委不足採。原裁決機關援引首開規定，並參酌受處分人不依通知期日到案，裁
    處罰鍰六千元，並吊扣其駕駛執照六個月，核無不合。受處分人之異議為無理由
    ，依道路交通案件處理辦法第十九條，駁回其之申請。並說明受處分人聲請傳訊
    證人林哲榮到庭作證，因本件待證事項已極為明確，尚無傳喚之必要。
三、本院經核閱相關卷證，認原裁定並無不合。受處分人抗告意旨除猶執陳詞以該車
    為林哲榮所駕駛置辯外，另辯以：警方未持搜索票即入火鍋店，發現伊喝酒，就
    強迫酒測並認定是伊酒後開車，程序顯不合法云云。經查，交通警員掣單舉發違
    反道路交通管理處罰條例所列之違規事實，本質上為行政處分，係公務員基於職
    務上權力，依法就特定之具體事件所為具有公法上效果之單方行政行為。又依違
    反道路交通管理事件統一裁罰標準及處理細則第十條規定：「交通勤務警察或依
    法令執行交通稽查任務人員，對於違反道路交通管理事件之稽查，應認真執行；
    其有不服稽查而逃逸之人、車，得追蹤稽查之。」則執勤警員為達維護交通秩序
    、安全之行政目的，對之所實施酒測，為公權力之實施，自不須搜索票，而火鍋
    店在營業期間為公眾得出入之場所，員警依法亦不須搜索票即可進入。是受處分
    人執前詞抗告，應認無理由，予以駁回。
據上論斷，應依道路交通案件處理辦法第二十六條，刑事訴訟法第四百十二條，裁定
如主文。
中      華      民      國    九十一    年      一      月      十八    日
                              臺灣高等法院刑事第五庭
                                  審判長法  官  曾  德  水
                                        法  官  林  立  華
                                        法  官  楊  貴  雄
右正本證明與原本無異。
不得再抗告。
                                        書記官  林  淑  貞
中      華      民      國    九十一    年      一      月    二十二    日
